# Faroese grammarchecker

This is work in progress. The main focus is on **ð** errors, 

This file contains two parts: **Definitions** and **rules**

# Definition section

## Delimiters 

## Grammatical tags

Here we declare all grammatical tags

Declaring all the error tags

# Rule section

## Verbs

### Sg1 target forms

### **RULE:** Sup should be 1Sg

### **RULE:** Sup  should be 1Sg

### **RULE:** sup > inf

### **RULE:** Neu should be 1Sg

### **RULE:** Imp Pl should be 1Sg

### Plural forms

### **RULE:** Sup should be Pl

### Supine forms

### **RULE:**s for Pl should be Sup are not written

### **RULE:** Inf should be Sup

### **RULE:** Inf should be Sup

### **RULE:** Inf should be Sup

## Specific verbs

### **RULE:** Past tens of láta is læt not lat

## Nouns

### Definiteness

### **RULE:** Neu Indef should be Neu Def
We turn off this rule for now, it is too hard to avoid false alarms.

### Quantor phrases

### **RULE:** Num + N Sg should be Num + N Pl

Num + N Sg should be Num + N Pl (We need arabic tag here)

## Subjunctives

Nothing here.

## ta / tað rules

### **RULE:** ta should be tað

## Adjectives

### **RULE:** líti should be lítið

* * *
<small>This (part of) documentation was generated from [tools/grammarcheckers/grammarchecker.cg3](https://github.com/giellalt/lang-fao/blob/main/tools/grammarcheckers/grammarchecker.cg3)</small>